---
output:
  pdf_document:
    latex_engine: xelatex
mainfont: Open Sans

---

```{r setup_legacy, include=FALSE}
knitr::opts_chunk$set(echo = TRUE)
library(readxl)
library(dplyr)
library(mcr)
library(flextable)
library(confintr)
library(tibble)
library(BlandAltmanLeh)
library(ggplot2)
library(hrbrthemes)

legacy <- legacy_df
```

# Präambel
Dieses Dokument ist ein Formblatt im Qualitätsmanagementsystem des Zentrums für
Labormedizin (ZLM Bern) und dient der Methodenverifikation kommerieller Tests.
Die Packungsbeilage für die zu verifzierende Methode `r metadata$name_legacy[1]`
ist als Anlage angefügt. Die Vergleichsmethode ist `r metadata$name_legacy[2]`.
Das Messprinzip ist in der beigefügten Packungsbeilage beschrieben.
Die dieser Methodenverifikation zugrundeliegenden Rohdaten werden den Qualitätsmanagement-
Anforderungen des ZLM entsprechend separat archieviert. Zu Dokumentationszwecken werden für die 
Auswertung verwendeten Daten als Kopie unter "Datengrundlage" in einer Datentabelle

<br>

# Vorgegebene Werte

## Levelvorgaben (Zielwertvvorgaben des QC-Herstellers)
Berechnet werden die Kennzahlen für `r metadata$name_legacy[1]``:
```{r Vorgaben,include = FALSE}
tmp_vor = ""
for(i in 1:metadata$n_lvl[1]){
  tmp <- paste0("Vorgabe Level ",i,": ", metadata$tv[i], "\\newline")
  tmp_vor <- paste(tmp_vor,tmp)
}
``` 
`r tmp_vor`

## Variablen
Faktor der Messunsicherheit:`r metadata$fct[1]` 

## (Hersteller-)Vorgaben
Hinweise zu den angewandten (Hersteller-)Vorgaben finden sich unter "Bewertung" 
in der beigefügten Packungsbeilage und ggf. als übersicht in einer der 
Methodenverifikation vorangestellten gesonderten Vorgabentabelle

# Material
Die Methode wurde mt Serum als Untersuchugnsmaterial verifiziert

# Datengrundlage
Die eingeladenen Daten stellen sich wie folgt dar

\newpage
## Datentabelle
```{r tab1_leg, echo = FALSE, warning= FALSE}
ft1 <- flextable(legacy)
ft1 <- autofit(ft1)
ft1

```
\newpage
## Anzahlen

Die Anzahlen der gemessenen Werte sind wie folgt:
```{r Anzahlen_leg,include = FALSE}
tmp_anz = ""
for(i in 1:ncol(legacy)){
  tmp <- paste0(colnames(legacy)[i],": ",sum(!is.na(legacy[i])), " Werte \\newline")
  if(i < 3){
    tmp <- paste0(colnames(legacy)[i],": ",sum(!is.na(legacy[i])), " Werte (Methode ",i,") \\newline")
  }
  tmp_anz <- paste(tmp_anz,tmp)
}
``` 
`r tmp_anz`

# Variationskoeffizenten

## in Serie
Variatzionskoeffizenten in Serie für die Angegebenen Levels:
```{r cv_ser_leg, include= FALSE, warnings = FALSE}
tmp_cv <- ""
cvs_ser <- c()
for(i in 1:metadata$n_lvl[1]){
  sd_tmp <- sd(as.data.frame(legacy)[,i+2], na.rm = TRUE)
  mean_tmp <- mean(as.data.frame(legacy)[,i+2], na.rm =  TRUE)
  cv <- round((sd_tmp/mean_tmp)*100,2)
  leg <- sum(!is.na(legacy[,i+2]))
  tmp <- paste0("Variationskoeffizent für Level ", i, " (Zielwert: ", metadata$tv[i],") in Serie: ", cv, " % \\newline")
  tmp_cv <- paste(tmp_cv,tmp)
  cvs_ser <- c(cvs_ser, rep(cv,leg))
}

w_mean_ser <- round(mean(cvs_ser),2)
```
`r tmp_cv`

<br>

Messanzahl-gewichteter Mittelwert der VKs in Serie: `r w_mean_ser` %.

## day-to-day
Variationskoeffizenten day-to-day für die angegebenen Levels:

```{r cv_dtd_leg, include= FALSE, warnings = FALSE}
tmp_cv_ser <- ""
cvs_dtd <- c()
for(i in 1:metadata$n_lvl[1]){
  sd_tmp <- sd(as.data.frame(legacy)[,i+2+metadata$n_lvl[1]], na.rm = TRUE)
  mean_tmp <- mean(as.data.frame(legacy)[,i+2+metadata$n_lvl[1]], na.rm =  TRUE)
  cv <- round((sd_tmp/mean_tmp)*100,2)
  leg <- sum(!is.na(legacy[,i+2+metadata$n_lvl[1]]))
  tmp <- paste0("Variationskoeffizent für Level ", i, " (Zielwert: ", metadata$tv[i],") day-to-day: ", cv, " % \\newline")
  tmp_cv_ser <- paste(tmp_cv_ser,tmp)
  cvs_dtd <- c(cvs_dtd,rep(cv,leg))
}
w_mean_dtd <- round(mean(cvs_dtd),2)
```
`r tmp_cv_ser`

<br>

Messanzahl-gewichteter Mittelwert der VKs day-to-day: `r w_mean_dtd` %.


# Bias
Bias bezeichnet die prozentuale Abweichung des Mittelwerts vom wahren Wert für die jeweiligen Levels der Serienmessungen. 
```{r bias_leg, include= FALSE, warning= FALSE}
tmp_bias <- ""
biases <- c()
for(i in 1:metadata$n_lvl[1]){
  mean_tmp <- mean(as.data.frame(legacy)[,i+2], na.rm =  TRUE)
  bias_tmp <- ((mean_tmp-metadata$tv[i])/mean_tmp)*100 
  tmp <- paste0("Bias für Level ", i, "(Zielwert: ", metadata$tv[i]," ) in Serie: ", round(bias_tmp,2), " % \\newline")
  tmp_bias <- paste(tmp_bias, tmp)
  leg <- sum(!is.na(legacy[,i+2]))
  biases <- c(biases, rep(bias_tmp,leg))
}
w_mean_bias <- mean(biases, na.rm = TRUE)
```
`r tmp_bias`
<br>

Messanzahl-gewichteter Mittelwert des Bias in Serie: `r round(w_mean_bias,2)` %.

# Messunsicherheit
Die Messunsicherheit (MU) berechnet sich aus 
<br>

$MU = k*\sqrt{CV^2 + Bias^2}$

```{r uc_leg, include= FALSE, warning= FALSE}
tmp_uc <- ""
mus <- c()
for(i in 1:metadata$n_lvl[1]){
  cv_u <- unique(cvs_ser)[i]
  bias_u <- unique(biases)[i]
  leg <- sum(!is.na(legacy[,i+2]))
  mu <- metadata$fct * sqrt(cv_u^2 + bias_u^2)
  mus <- c(mus,rep(mu,leg))
  tmp <- paste0("Messunsicherheit für Level ", i," (Zielwert: ", metadata$tv[i],"): ", round(mu[1],2), " % \\newline")
  tmp_uc <- paste(tmp_uc,tmp)
}
w_mean_mus <- mean(mus, na.rm = TRUE)
```
`r tmp_uc`

<br>

Messanzahl gewichtete Mittelwert der Messunsicherheit in Serie: `r round(w_mean_mus,2)` %.

# Standardabweichung 

Die Standardabwichung wird für alle Levels 
```{r sd_leg, include= FALSE, warning= FALSE}
tmp_sd <- ""
sds <- c()
sds_perc <- c()
for(i in 1:metadata$n_lvl[1]){
  sd_tmp <- sd(as.data.frame(legacy)[,i+2], na.rm = TRUE)
  sd_perc <- (sd_tmp/metadata$tv[i])*100
  tmp <- paste0("Standardabweichung für Level ", i," (Zielwert: ", metadata$tv[i],") in Serie: ", round(sd_tmp,2), " (",round((sd_tmp/metadata$tv[i])*100,2), " %)  \\newline")
  tmp_sd <- paste(tmp_sd,tmp)
  sds <- c(sds,sd_tmp)
  sds_perc  <- c(sds_perc, sd_perc)
}
w_mean_sd <- mean(sds, na.rm = TRUE)
w_mean_sd_perc <- mean(sds_perc, na.rm = TRUE)
```
`r tmp_sd`

<br>

Messanzahl gewichtete Mittelwert der Standardabweichung in Serie: `r round(w_mean_sd,2)`. \newline
Messanzahl gewichtete Mittelwert der Standardabweichung in Prozent in Serie: `r round(w_mean_sd_perc,2)` %.

# Korrelationstestung

## Pearson's $r$
```{r cor_leg, include = FALSE, warning= FALSE}
ci_p_cor <- ci_cor(data.frame(legacy[,c(1,2)]),method = "pearson", seed = 123)
ci_t_cor <- ci_cor(data.frame(legacy[,c(1,2)]),method = "kendall", type = "bootstrap", seed = 123)
```
Die Bestimmung des Korrelationskoeffizienten für die beiden Vergleichmessungen von
`r metadata$name_legacy[1]` (Testmethode) and `r metadata$name_legacy[2]` (Referenzmethode) nach Pearson's $r$:
Pearson's $r$ beträgt `r round(ci_p_cor$estimate,3)`. Das 95%-Konfidenzintervall umschliesst den Bereich von
`r round(ci_p_cor$interval[1],3)` bis `r round(ci_p_cor$interval[2],3)`. 

## Kendall's $\tau$
Die Bestimmung des Korrelationskoeffizienten für die beiden Vergleichmessungen von
`r metadata$name_legacy[1]` (Testmethode) and `r metadata$name_legacy[2]` (Referenzmethode) nach Kendall's $\tau$:
Kendall's $\tau$ beträgt `r round(ci_t_cor$estimate,3)`. Das 95%-Konfidenzintervall umschliesst den Bereich von
`r round(ci_t_cor$interval[1],3)` bis `r round(ci_t_cor$interval[2],3)`. Dies wurde mit Hilfe von "bootstrapping" (B = 9999) berechnet.

# Passing-Bablok-Regression
Die Regression nach Passing-Bablok gibt Steigung (Slope) und Achsenabschnitt (Intercept) an mit 
jeweiligen unteren  und oberen Grenzen des 95%-Konfidenzintervalls (KI). Der Standardfehler wird nicht berechnet
```{r pb_leg, echo = FALSE, warning= FALSE}
pb <- mcreg(as.matrix(legacy[,c(1,2)]), method.reg = "PaBa", method.bootstrap.ci = "BCa")
reg <- pb@para
reg <- round(as.data.frame(reg),4)
reg <- as.data.frame(reg) %>%
  rownames_to_column(var = "Model")
reg <- as_tibble(reg)
colnames(reg) <- c("Model","Punktschätzung","SE" ,"Unteres KI", "Oberes KI")
reg$SE <- NULL

ft2 <- flextable(as.data.frame(reg))
ft2 <- compose(ft2, j = 1 ,part = "header", value = as_paragraph(""))
ft2 <- autofit(ft2)
ft2
plot(pb)
```

# Bland-Altman-Plot
```{r bland_leg, echo= FALSE}
BlandAltmanLeh::bland.altman.plot(as.numeric(data.frame(legacy)[,2]),as.numeric(data.frame(legacy)[,1]), graph.sys = "ggplot2") +
  theme_classic()+
  xlab("Mittelwert der Messung") +
  ylab("Mittelwertdifferenz") 
```