---
output:
  pdf_document:
    latex_engine: xelatex
mainfont: Open Sans
params: 
  mc: mc
  metadata: metadata
---

```{r setup_methodecomparison, include=FALSE}
knitr::opts_chunk$set(echo = TRUE)
library(BlandAltmanLeh)
library(readxl)
library(mcr)
library(ggplot2)
library(ggpubr)
library(flextable)
library(confintr)
library(ggExtra)
library(tibble)

empty_mc <- FALSE
mc <- data.frame(mc)
if(nrow(mc) == 0){
  empty_mc <- TRUE
}
```
```{r mc_eval, include= FALSE, eval = !empty_mc}
mc <- apply(mc,2,gsub,pattern = "<|>", replacement = "")
mc <- apply(mc,2,gsub,pattern = ",", replacement = ".")
mc <- data.frame(apply(mc,2,as.numeric))
if(nrow(mc) == 0){
  empty_mc <- TRUE
}
```

# Methodenvergleich (CLSI 09c)

</br>
`r if(empty_mc){"\\begin{comment}"}`
## Vorwort
Der Methodenvergleich nach CLSI 09c basiert auf der Messung von `r nrow(mc)` Proben
mit dem Kandidatentest `r metadata$name_legacy[1]` (Kandidatentest) und dem 
Vergleichstest `r metadata$name_legacy[2]`.

</br>

## Visuelle Vergleich
Die Guideline empfiehlt zuerst die beiden Methoden visuell miteinander zu vergleichen. Dafür werden Streudiagramme und Vergleichsdiagramme vorgeschlagen.
</br>

### Streudiagramm
Dieses Diagramm zeigt die Werte des Vergleichstest `r metadata$name_legacy[2]` auf der X-Achse und die Werte des Kandidatentest `r metadata$name_legacy[1]`. Je näher die Punkte der Diagonalen sind, desto ähnlicher sind die Test.

</br>

```{r scatter, include= TRUE, echo = FALSE, warning=FALSE, eval = !empty_mc}
plt1 <- ggplot(mc,aes_string(x = colnames(mc)[2],colnames(mc)[1])) +
  geom_point(colour = "#009870") +
  geom_abline(slope = 1, intercept = 0, linetype = "dashed") +
  theme_classic()+
  xlab(as.character(metadata$name_legacy[2])) +
  ylab(as.character(metadata$name_legacy[1]))
plt1

```

### Unterschiedsdiagramme

</br>
Diese Diagramme zeigen die Ergebnisse des Vergleichstest `r metadata$name_legacy[2]` auf der X-Achse und die absolute oder relative Abweichung des Kandidatentest `r metadata$name_legacy[1]` auf der Y-Achse. Je näher die Punkte an der 0 Horizontalen sind, desto ähnlicher sind die Tests. 

```{r difference plots, echo = FALSE, warning = FALSE, out.height= "40%", eval = !empty_mc}
dif_sdc <- mc[,1] - mc[,2]
dif_sdc <- data.frame(cbind(dif_sdc, mc[,2]))
colnames(dif_sdc) <- c("Kandidatentest","Vergleichstest")


plt_sc1 <- ggplot(dif_sdc, aes_string(colnames(dif_sdc)[2],colnames(dif_sdc)[1])) +
  geom_point(colour = "#009870") +
  geom_hline(yintercept = 0, linetype = "dashed")+
  theme_classic()+
  xlab("Vergleichstest") +
  ylab("Absoluter Unterschied")
plt_sc1 <- ggMarginal(plt_sc1, type="histogram", fill = "#009870", margins = "y")

dif_cvc <- (mc[,1] - mc[,2])/mc[,1]
dif_cvc <- data.frame(cbind(dif_cvc,mc[,2]))
colnames(dif_cvc) <- c("Kandidatentest","Vergleichstest")

plt_sc2 <- ggplot(dif_cvc, aes_string(colnames(dif_cvc)[2],colnames(dif_cvc)[1])) +
  geom_point(colour = "#009870") +
  geom_hline(yintercept = 0, linetype = "dashed")+
  theme_classic()+
  xlab("Vergleichstest") +
  ylab("Relativer Unterschied [%]")
plt_sc2 <- ggMarginal(plt_sc2, type="histogram", fill = "#009870", margins = "y")

ggarrange(plt_sc1,plt_sc2)


```

</br>

</br>

Diese Diagramme zeigen den Rang der Ergebnisse des Vergleichstest `r metadata$name_legacy[2]` auf der X-Achse und die absolute oder relative Abweichung des Kandidatentest `r metadata$name_legacy[1]` auf der Y-Achse. Je näher die Punkte an der 0 Horizontalen sind, desto ähnlicher sind die Tests. 

```{r difference_plot_2, echo= FALSE, warning= FALSE, out.height= "40%", eval = !empty_mc}
rank <- mc
colnames(rank) <- c("Kandidattest","Vergleichstest")
rank <- rank[order(rank$Vergleichstest),]
rank$rank <- c(1:nrow(rank))  
rank$diff <- rank$Kandidattest - rank$Vergleichstest
rank$diffp <- rank$diff / rank$Vergleichstest

plt_ranksc1 <- ggplot(rank, aes(x = rank, y = diff)) +
  geom_point(colour = "#009870") +
  geom_hline(yintercept = 0, linetype = "dashed")+
  theme_classic()+
  xlab("Rang der Probe im Vergleichstest") +
  ylab("Absoluter Unterschied")
plt_ranksc1 <- ggMarginal(plt_ranksc1, type="histogram", fill = "#009870", margins = "y")


plt_ranksc2 <- ggplot(rank, aes(x = rank, y = diffp)) +
  geom_point(colour = "#009870") +
  geom_hline(yintercept = 0, linetype = "dashed")+
  theme_classic()+
  xlab("Rang der Probe im Vergleichstest") +
  ylab("Relativer Unterschied [%]")
plt_ranksc2 <- ggMarginal(plt_ranksc2, type="histogram", fill = "#009870", margins = "y")

ggarrange(plt_ranksc1, plt_ranksc2)
```

\newpage
</br>

Das Bland-Altman Diagramm zeigt die Differenz der beiden Methoden gegen den Mittelwert der beiden Methoden.
Die gestrichelten Linien zeigen den 2S-Bereich des Mittelwertes an. Alle Punkte sollten im Bereich zwischen
der beiden gestrichelten Linien fallen.

</br>
```{r ba, echo = FALSE, warning = FALSE, eval = !empty_mc}
ba <- bland.altman.plot(mc[,1],mc[,2],graph.sys = "ggplot2")
ba+
  theme_classic()+
  xlab("Mittelwert der Messung") +
  ylab("Mittelwertdifferenz") 
```

## Korrelationstestung
### Pearson's $r$
```{r cor_leg_2, include = FALSE, warning= FALSE, eval = !empty_mc}
ci_p_cor <- ci_cor(data.frame(mc[,c(1,2)]),method = "pearson", seed = 123)
ci_t_cor <- ci_cor(data.frame(mc[,c(1,2)]),method = "kendall", type = "bootstrap", seed = 123)
```
Die Bestimmung des Korrelationskoeffizienten für die beiden Vergleichmessungen von
`r metadata$name_legacy[1]` (Testmethode) and `r metadata$name_legacy[2]` (Referenzmethode) nach Pearson's $r$:
Pearson's $r$ beträgt **`r round(ci_p_cor$estimate,3)`**. Das 95%-Konfidenzintervall umschliesst den Bereich von
`r round(ci_p_cor$interval[1],3)` bis `r round(ci_p_cor$interval[2],3)`. 

### Kendall's $\tau$
Die Bestimmung des Korrelationskoeffizienten für die beiden Vergleichmessungen von
`r metadata$name_legacy[1]` (Testmethode) and `r metadata$name_legacy[2]` (Referenzmethode) nach Kendall's $\tau$:
Kendall's $\tau$ beträgt **`r round(ci_t_cor$estimate,3)`**. Das 95%-Konfidenzintervall umschliesst den Bereich von
`r round(ci_t_cor$interval[1],3)` bis `r round(ci_t_cor$interval[2],3)`. Dies wurde mit Hilfe von "bootstrapping" (B = 9999) berechnet.


## Passing-Bablok-Regression
Die Regression nach Passing-Bablok gibt Steigung (Slope) und Achsenabschnitt (Intercept) an mit 
jeweiligen unteren  und oberen Grenzen des 95%-Konfidenzintervalls. Der Standardfehler wird nicht berechnet.
Liegt **kein** signifikanter Bias vor umschliesst das 95%-Konfidenzintervall der Steigung die 1 und das 95%-KI des Achsenabschnitts die 0. 

</br>
```{r pb_leg_2, echo = FALSE, warning= FALSE, eval = !empty_mc}
pb <- mcreg(as.matrix(mc[,c(1,2)]), method.reg = "PaBa", method.bootstrap.ci = "BCa")
reg <- pb@para
reg <- round(as.data.frame(reg),4)
reg <- as.data.frame(reg) %>%
  rownames_to_column(var = "Model")
reg <- as_tibble(reg)
colnames(reg) <- c("Model","Punktschätzung","SE" ,"Unteres KI", "Oberes KI")
reg$SE <- NULL

ft2 <- flextable(as.data.frame(reg))
ft2 <- compose(ft2, j = 1 ,part = "header", value = as_paragraph(""))
ft2 <- autofit(ft2)
ft2
plot(pb)
```
`r if(empty_mc){"\\end{comment}"}`
`r if(!empty_mc){"\\begin{comment}"}`
## Fehler
In diesem Abschnitt liegt ein Fehler vor. Bitte überprüfen Sie ob das Arbeitsblatt "Methodenvergleich" unerlaubte Sonderzeichen enthält oder leer ist. Vielen Dank!
`r if(!empty_mc){"\\end{comment}"}`